# 直销模式下收入确认时点及销售人员薪酬核算

提问人：215155407 时间：2018-01-26 13:38:57
陈老师您好，请教您一下关于直销的问题。 直销模式下收入是什么时点确认，退货率很低的情况下，可以是发货确认收入吗？ 直销人员非公司正式员工，从公司八折拿货，按照原价对外销售，公司按照八折销售价格给销售人员计算提成并代扣代缴个人所得税，给销售人员的提成可以税前扣除吗，有没有其他的风险，还请您帮忙解答一下，万分感谢

回答人：chenyiwei
要关注： 1 、直销人员从公司拿货时是否为买断，在哪些情况下可以退货； 2 、直销人员是否采用先款后货的提货方式，如何保证八折后的货款时可以收回的，其还款是否取决于将货物进一步出售给最终消费者。 直销的税务问题可能较为特殊，建议咨询税务专业人士，以及查看现有直销企业的案例。